【裁判字號】    99,訴,869
【裁判日期】    991206
【裁判案由】    毒品危害防制條例
【裁判全文】
臺灣基隆地方法院刑事判決               99年度訴字第869號
公  訴  人  臺灣基隆地方法院檢察署檢察官
被      告  歐承鑫
上列被告因毒品危害防制條例案件，經檢察官提起公訴（99年度
毒偵字第1785號），被告於準備程序進行中就被訴事實為有罪之
陳述，經本院合議庭裁定由受命法官獨任進行簡式審判程序，判
決如下：
    主  文
歐承鑫施用第一級毒品，累犯，處有期徒刑柒月。
    事   實
一、歐承鑫前因施用第二級毒品案件，經觀察、勒戒後，認有繼
    續施用毒品之傾向，經本院裁定令入強戒治處所施以強制戒
    治，於民國91年2月7日起停止強制戒治交付保護管束，於91
    年7月18日保護管束期滿而執行完畢，並由臺灣基隆地方法
    院檢察署檢察官於91年7月29日以91年度戒毒偵字第46號為
    不起訴處分確定。於上開強制戒治執行完畢5年內，復因施
    用第一、二級毒品案件，經本院以93年度訴字第852號判決
    判處有期徒刑10月，於95年6月7日執行完畢（構立累犯）；
    又因施用第一級毒品案件，經本院以97年度訴字第543號判
    決判處有期徒刑7月確定；再因施用第一級毒品案件，經本
    院以97年度訴字第825號判決判處有期徒刑7月確定；復又因
    施用第一、二級毒品案件，經本院以97年度訴字第1132號判
    決各判處有期徒刑7月、7月、3月，應執行有期徒刑1年確定
    ，上揭各罪嗣經本院以98年度聲字第21號裁定合併應執行有
    期徒刑1年2月確定，甫於98年10月17日縮刑期滿執行完畢（
    構立累犯）。
二、詎其猶不思悔改，復基於施用第一級毒品之犯意，於99年9
    月2日13時許，在基隆市安樂區○○○街146之2號住處房內
    ，以針筒注射之方式，非法施用第一級毒品海洛因1次。嗣
    因另涉搶奪等案件通緝中，於99年9月3日14時許，在基隆市
    ○○區○○路18號判為警查獲，並配合到警局採尿送驗，結
    果呈嗎啡陽性反應，始查悉上情。
二、案經基隆市警察局第三分局報請臺灣基隆地方法院檢察署檢
    察官偵查起訴。
    理  由
壹、程序事項
    本案被告歐承鑫所犯者非為死刑、無期徒刑、最輕本刑為3
    年以上有期徒刑之罪或高等法院管轄之第一審案件，其於準
    備程序進行中，先就被訴事實為有罪之陳述，經告知其簡式
    審判程序之旨，並聽取公訴人、被告之意見後，本院業已依
    刑事訴訟法第273條之1第1項規定，裁定由受命法官獨任以
    簡式審判程序進行本案之審理。
貳、實體事項
一、上揭事實業據被告歐承鑫於偵訊、本院準備程序及審判時自
    白，而被告於99年9月3日18時40分許由警經其同意採集其尿
    液檢體，經送臺灣尖端先進生技醫藥股份有限公司以酵素免
    疫分析法為初步檢驗、以氣相層析質譜儀為確認檢驗之結果
    ，呈嗎啡（海洛因代謝後尿液檢出成份）陽性反應（嗎啡檢
    出濃度為約129220ng／ml），有該公司99年9月15日濫用藥
    物檢驗報告、基隆市警察局第三分局偵辦毒品案件尿液檢體
    對照表附卷可稽，足見被告於偵訊、本院準備程序及審理時
    之任意性自白，核與事實相符，堪可採信。再查，被告曾因
    施用第二級毒品案件，經觀察、勒戒後，認有繼續施用毒品
    之傾向，經本院裁定令入強戒治處所施以強制戒治，於91年
    2月7日起停止強制戒治交付保護管束，於91年7月18日保護
    管束期滿而執行完畢，並由臺灣基隆地方法院檢察署檢察官
    於91年7月29日以91年度戒毒偵字第46號為不起訴處分確定
    ；復因施用第一、二級毒品案件，經本院以93年度訴字第85
    2號判決判處有期徒刑10月；又因施用第一級毒品案件，經
    本院以97年度訴字第543號判決判處有期徒刑7月確定；再因
    施用第一級毒品案件，經本院以97年度訴字第825號判決判
    處有期徒刑7月確定；復又因施用第一、二級毒品案件，經
    本院以97年度訴字第1132號判決各判處有期徒刑7月、7月、
    3月，應執行有期徒刑1年確定（上揭後3案件各罪嗣經本院
    以98年度聲字第21號裁定合併應執行有期徒刑1年2月確定）
    等節；此有卷附臺灣基隆地方法院檢察署刑案資料查註紀錄
    表、臺灣高等法院被告前案紀錄表可按，從而，本案事證明
    確，被告於強制戒治執行完畢釋放後5年內再犯上開施用毒
    品之犯行，經依法追訴後，再犯本件施用第一級毒品之犯行
    ，至堪認定，應依法論科。
二、論罪科刑：
  (一)按海洛因係毒品危害防制條例第2條第2項第1款所定之第一
    級毒品，被告予以施用，核其所為，係犯毒品危害防制條例
    第10條第1項之施用第一級毒品罪。其持有第一級毒品海洛
    因係供施用，其持有第一級毒品之低度行為為施用第一級毒
    品之高度行為所吸收，不另論罪。
  (二)被告曾因施用第一、二級毒品案件，經本院以93年度訴字第
    852號判決判處有期徒刑10月，於95年6月7日執行完畢；又
    因施用第一級毒品案件，經本院以97年度訴字第543號判決
    判處有期徒刑7月確定；再因施用第一級毒品案件，經本院
    以97年度訴字第825號判決判處有期徒刑7月確定；復又因施
    用第一、二級毒品案件，經本院以97年度訴字第1132號判決
    各判處有期徒刑7月、7月、3月，應執行有期徒刑1年確定，
    上揭後3案件各罪嗣經本院以98年度聲字第21號裁定合併應
    執行有期徒刑1年2月確定，於98年10月17日縮刑期滿執行完
    畢；此有臺灣高等法院被告前案紀錄表、臺灣基隆地方法院
    檢察署刑案資料查註紀錄表在卷可稽，其於有期徒刑執行完
    畢後5年以內，故意再犯本件有期徒刑以上之罪，為累犯，
    應依刑法第47條第1項規定，加重其刑。
  (三)爰審酌被告前因施用毒品經觀察勒戒、強制戒治及科刑後，
    猶不知戒除施用毒品惡習，復再施用第一級毒品海洛因，而
    其所犯施用毒品之犯罪係戕害自身健康之行為，於他人尚不
    致造成損害，其施用之次數、被告事後坦承犯行之態度等一
    切情狀，量處如主文所示之刑，以示懲儆。
參、應適用之法條：
    刑事訴訟法第273條之1第1項、第284條之1、第299條第1項
    前段，毒品危害防制條例第10條第1項、第23條第2項，刑法
    第11條前段、第47條第1項，判決如主文。
本案經檢察官高永棟到庭執行職務
中    華    民    國    99    年    12    月    6     日
                  刑事第四庭法    官  鄭景文
以上正本證明與原本無異。
如不服本判決應於收受送達後10日內向本院提出上訴書狀，並應
敘述具體理由；其未敘述上訴理由者，應於上訴期間屆滿後20日
內向本院補提理由書（均須按他造當事人之人數附繕本）「切勿
逕送上級法院」。
中    華    民    國    99    年    12    月    6     日
                            書 記 官  盧鏡合
附錄論罪法條：
毒品危害防制條例第10條：
施用第一級毒品者，處6月以上5年以下有期徒刑。
施用第二級毒品者，處3年以下有期徒刑。

司法院資訊處製作；財團法人民間司法改革基金會備份。
